【裁判字號】    95,抗,233
【裁判日期】    950712
【裁判案由】    違反期貨交易法
【裁判全文】
臺灣高等法院臺南分院刑事裁定           95年度抗字第233號
抗  告  人
即受處罰人  甲○○
上列抗告人因被告江凱立等違反期貨交易法案件，不服臺灣臺南
地方法院中華民國95年2月16日所為之裁罰裁定，提起抗告，本
院裁定如下：
    主  文
抗告駁回。
    理  由
一、本件抗告意旨略以：抗告人即受處罰人甲○○戶籍雖設於南
    投縣草屯鎮○○街379巷1弄1號，惟通訊地為臺南市○區○
    ○路96號，原審向抗告人戶籍地送達，抗告人因而未收到到
    庭作證之傳票，爰具狀提起本件抗告云云。
二、按證人經合法傳喚，無正當理由而不到場者，得科以新臺幣
    三萬元以下之罰鍰，並得拘提之；再傳不到者，亦同，前項
    科罰鍰之處分，由法院裁定之，檢察官為傳喚者，應聲請該
    管法院裁定之，刑事訴訟法第178第1、2項定有明文。
三、經查本件抗告人因被告江凱立等違反期貨交易法案件（臺灣
    臺南地方法院93年度訴字第1112號），原審以證人身分傳喚
    其於95年2月16日到庭作證，並分別於95年1月5日、同年2月
    14日向抗告人戶籍地南投縣草屯鎮○○街379巷1弄1號送達
    ，亦分別由其父黃勝吉、母吳貴枝收受，有送達證書二紙附
    卷可稽（上開原審影印卷第56頁、第89頁），惟抗告人於上
    開期日無正當理由，未到庭，有該期日點名單一紙在卷可憑
    （同上卷第97頁）。是以，原審據以聲請科以抗告人罰鍰，
    核與前揭規定相符。
四、至抗告意旨以：未向其現通訊地臺南市○區○○路96號送達
    ，所以95年2月16日未到庭云云。惟按送達於應受達人之住
    居所、事務所或營業所行之，但在他處會晤應受送達人時，
    得於會語處所行之；送達於住居所、事務所或營業所不獲會
    晤應受送達人者，得將文書付與有辨別事理能力之同居人或
    受僱人，刑事訴訟法第62條準用民事訴訟法第136條第1項、
    第137條第1項規定參照。則原審向抗告人住所地送達文書，
    雖不獲會晤應受送達人即抗告人本人，然業經其同居人即抗
    告人父、母收受，應已生送達之效力，且查原審裁定科處罰
    鍰裁定，亦向抗告人上開住所送達，亦有其母於95年2月23
    日收受，抗告人隨即於隔日即同年2月24日提起本件抗告，
    又原審另定95年3月9日審理，亦向抗告人上述住所送達，並
    由其母於95年2月21日收受，抗告人並於上開指定期日如期
    到庭作證等情，此有送達證書二紙在卷可憑（見上開卷宗影
    印本第116頁、第120頁），並有本件抗告狀可稽，經核抗告
    人所舉之前揭事由，應不具有正當理由，其所辯自非可採。
五、綜上各情，原審依上開相關事證，而諭知科罰抗告人罰鍰新
    臺幣二千元。本院經核原裁定認事用法，尚無不合。抗告意
    旨，指摘原裁定不當，聲請撤銷原裁定，非有理由，應予駁
    回。
六、據上論結，應依刑事訴訟法第412條，裁定如主文。
中    華    民    國    95    年    7    月     12    日
                  刑事第二庭   審判長法  官   葉居正
                                     法  官   李文福
                                     法  官   吳森豐
以上正本證明與原本無異。
本件不得再抗告。
                                     書記官   李梅菊
中    華    民    國    95    年    7     月    13    日


司法院資訊處製作；財團法人民間司法改革基金會備份。
